## MADERA JOSE A.

WEB/FRONTEND DEVELOPER, UX/UI DESIGNER

#### SOBRE MÍ

Soy una persona activa, empática y responsable. Capaz de resolver problemas de manera creativa experimentado desarrollador web (FrontEnd) especializado en sitios web, me apasiona el diseño web. Me especializo en la creación de arte para Diseño web diseñoUX|UI.

# HABILIDADES Y CONOCIMIENTOS

DISEÑO WEB

DISEÑO RESPONSIVO

HTML, CSS

JS, VUE

PHP. NODE JS

Figma, SKETCH, ZEPLIN, ADOBE XD

PHOTOSHOP, ILUSTRADOR

#### CONTACTO

#### Celular

+52 (312) 301-7517

#### Correo

joseantoniomaderag@gmail.com

#### **Github**

madera-design

#### linkedin

@maderadesign

#### **Portafolio**

https://portfoliomadera.000webhostapp.com/

#### **EXPERIENCIA LABORAL**

## Especialista desarrollador frontend 2021-2023 Taag Genetics

- Gestion del patron de diseño de la platafoma web
- Implementación de funcionalidades UI para la plataforma web.

# Desarrollador frontend y diseñador 2020-2021 ux/ui Elipse web

- Estructurar y diseñar la interfaz gráfica.
- Optimizar para dispositivos móviles.
- Optimizar para motores de búsqueda.

#### Desarrollador frontend 2018 - 2020 La brujula verde

- Desarrollar la interacción con el usuario.
- Implementar el contenido (texto, imagenes y videos)
- optimización para motores de búsqueda (SEO)

### Desarrollador frontend y diseñador 2018 - 2022 UX/UI FREELANCER

- Rediseñar el sitio web JAFER 2022.
- Creacion de landing page y diseño web de Encuentra produce - 2022.
- Desarrollar sitio web y optimizar la interacion con el usuario para una escuela privada - 2022.
- Diseñar sitio web de nutricion 2021.
- Desarrollo sitio web para una vinateria 2019.

#### **EDUCACIÓN**

#### Ingeniería de Software 2020 - 2022 INSTITUTO DE CAPACITACIÓN Y EDUCACIÓN PROFESIONAL

#### Cursos en platzy

- Escuela Javascript 2022
- Escuela product designer 2022
- Escuela de vue 3 2022